【裁判字號】    95,易,2410
【裁判日期】    951128
【裁判案由】    竊盜
【裁判全文】
臺灣臺北地方法院刑事判決              95年度易字第2410號
公  訴  人  臺灣臺北地方法院檢察署檢察官
被      告  乙○○
上列被告因竊盜案件，經檢察官提起公訴（九十五年度偵字第二
０九四九號、第二一二二０號），被告於準備程序中先就被訴事
實為有罪之陳述，經本院告以簡式審判之旨，並聽取當事人之意
見，由本院合議庭裁定行簡式審判程序後，本院判決如下：
    主    文
乙○○竊盜，累犯，處有期徒刑陸月；又竊盜，累犯，處有期徒
刑肆月；又竊盜，累犯，處有期徒刑肆月。應執行有期徒刑壹年
。
    犯罪事實
一、乙○○因無錢花用，竟基於意圖為自己不法所有之犯意：
  (一)先於民國九十五年八月六日中午十一時五十分許，在台北市
    大安區○○○路○段一號國立台灣大學（以下稱台灣大學）
    圖書館四樓內，趁在該館內唸書之該校經濟系學生丁○○暫
    時離開座位之際，徒手竊取丁○○置於座位上背包內，價值
    新台幣（以下同）一萬元之電子辭典快譯通得手；
  (二)復於九十五年九月十一日下午一時四十分許，在台北市○○
    區○○路一段三二一號國立台北商業技術學院圖書館內，同
    樣趁該校學生丙○○暫時離開座位之際，徒手竊取丙○○置
    於座位上之皮包一個（內有現金二百元、學生證、郵局提款
    卡及捷運悠遊卡等物），得手後將其中之現金以外之財物丟
    棄於台北市二二八和平公園內；
  (三)再於九十五年九月十九日下午二時三十分許，在台北市○○
    區○○路一段三二一號國立台北商業技術學院圖書館內，同
    樣趁該校學生甲○○暫時離開座位之際，徒手竊取甲○○置
    於座位之皮包內之現金四百元得手。
二、而因：
  (一)丁○○發現其財物遭竊後，即向台灣大學駐衛警報案，經調
    閱圖書館內之監視錄影帶，而知上情，並於九十五年八月二
    十二日下午一時許，乙○○再次進入台灣大學農業經濟系第
    一一五號研究室，尚未著手行竊前，即為該校研究生李天裕
    報警將乙○○逮捕。
  (二)甲○○發現於財物遭竊後，報請該校圖書館處理，經調閱圖
    書館內之監視錄影帶，發現係乙○○所為，並於九十五年九
    月二十九日下午一時許，俟乙○○再度進入該校圖書館內，
    為該校教官崔菊秀發現與監視錄影帶上之人特徵相符，方將
    乙○○送警究辦。
三、案經丁○○、甲○○分別訴由台北市政府警察局大安分局、
    台北市政府警察局中正第一分局移送台灣台北地方法院檢察
    署檢察官偵查起訴。
    理    由
一、證據之認定：
    上開犯罪事實一之(一)、(二)及(三)之部分，業據告訴人丁○○、
    甲○○及被害人丙○○分別於警詢及檢察官偵查中就其被害
    情節供述在卷（九十五年度偵字第二０九四九號偵查卷第四
    頁至第五頁調查筆錄【告訴人丁○○部分】、九十五年度偵
    字第二一二二０號卷第十七頁至第二十頁調查筆錄、第五十
    六頁至第五七頁訊問筆錄、第五九頁至第六十頁訊問筆錄【
    被害人丙○○及告訴人甲○○部分】參照），並有犯罪事實
    欄二所載之監視錄影帶翻拍相片在卷可稽（九十五年度偵字
    第二０九四九號偵查卷第十五頁、九十五年度偵字第二一二
    二０號偵查卷第二二頁至第二三頁參照），且被告對於上開
    犯罪事實一之(一)、(二)及(三)之全部，亦迭於警詢、檢察官偵查
    及於本院準備程序、審理時均供承不諱（九十五年度偵字第
    二一二二０號第十二頁至第十四頁調查筆錄、第三九頁至第
    四十頁、第五五頁至第五六頁訊問筆錄、本院九十五年十一
    月十四日準備程序筆錄及同年十一月十四日審判筆錄參照）
    ，是依(一)告訴人丁○○、甲○○及被害人丙○○之供述、(二)
    前述錄影帶翻拍相片等補強證據已足資擔保被告於警詢、檢
    察官偵查及於本院準備程序、審理所為之上開任意性自白具
    有相當程度之真實性，而得使本院確信被告前述自白之犯罪
    事實確屬真實，從而依刑事訴訟法第一百五十六條第一項「
    被告之自白，非出於強暴、脅迫、利誘、詐欺、疲勞訊問、
    違法羈押或其他不正之方法，且與事實相符者，得為證據。
    」及同條第二項「被告之自白，不得作為有罪判決之唯一證
    據，仍應調查其他必要之證據，以察其是否與事實相符。」
    規定，本院自得依被告前述自白及該補強證據認定被告確有
    前述三次竊盜之犯行，本件事證明確，被告之犯行堪以認定
    。
二、論罪科刑之法律適用：
  (一)核被告乙○○就犯罪事實欄一之(一)、(二)、(三)所載之行為，均
    係犯刑法第三百二十條第一項之竊盜罪。被告此三次竊盜之
    行為，犯意各別，應分論併罰。
  (二)查被告前於：
    1.八十八年五月間，因犯準強盜等等案件，經台灣士林地方
      法院（以下稱士林地院）判處有期徒刑三年，判決確定後
      由檢察官指揮發監執行，本應於九十一年四月十二日執行
      完畢，嗣於九十年五月十日縮短刑期假釋出監，假釋期間
      於九十一年三月十一日屆滿，假釋期間屆滿未經撤銷假釋
      ，視為執行完畢；
    2.又於九十四年十一月間，因犯竊盜案件，經士林地院判處
      有期徒刑九月，判決確定後於九十五年六月二十九日執行
      完畢。
    此有台灣高等法院被告全國前案紀錄表及被告所犯上開案件
    之判決書各一份在卷足憑，被告於其所犯上開二案件受有期
    徒刑之執行完畢後五年以內，故意再犯本件有期徒刑以上之
    前開三罪，均係屬累犯，均應依刑法第四十七條規定加重其
    刑（本院按刑事訴訟法第三百零八條本規定－判決書應分別
    記載裁判之主文與理由；有罪之判決書並應記載【事實】，
    故從來實務見解依最高法院四十六年台上字第一二九六號判
    例所認，在有罪判決書之【事實】欄，凡與論罪科刑有關之
    事項，均應明確記載於有罪判決書之【事實】欄，而行為人
    如有刑法第四十七條所規定，應加重其刑之累犯事由，因此
    等事由與行為人之科刑有關，當然應該在有罪判決書之【事
    實】欄明確記載，惟刑事訴訟法第三百零八條已於九十三年
    六月二十三日修正成為－判決書應分別記載其裁判之主文與
    理由；有罪之判決書並應記載【犯罪事實】，且得與理由合
    併記載，並於同年月二十五日施行，其修正之立法理由乃認
    為－「刑事有罪判決所應記載之事實應係賦予法律評價而經
    取捨並符合犯罪構成要件之具體社會事實。爰參考日本刑事
    訴訟法第三百三十五條第一項之立法例，將原條文後段所定
    『並應記載事實』修正為『並應記載犯罪事實』，以臻明確
    。」，故依修正後之該法條規定，有罪判決書形式上之「事
    實欄」自應依修正後之法條規定記載成為「犯罪事實欄」，
    且行為人是否有累犯應加重其刑之事由，因該事由非屬行為
    人之犯罪構成要件，當無庸再記載於判決書之犯罪事實欄，
    對此法院辦理刑事訴訟案件應行注意事項第一四四項亦規定
    －「構成要件以外之其他適用法律事實，例如刑法總則之加
    重或減輕事由，可無須在【犯罪事實】欄中記載。」，故本
    院對於被告構成累犯應加重其刑之事由，乃未記載於本件判
    決書之犯罪事實欄，僅在理由中載明，應予說明）。
  (三)爰審酌被告之犯罪動機、犯罪對告訴人、被害人所生損害、
    犯罪手段及其智識程度、品行暨其犯後尚能坦承犯行等一切
    情狀，就其所犯上開三罪各量處如主文所示之刑，同時本院
    認公訴人於本院審理時對被告所犯上開三罪，具體求處定執
    行刑為有期徒刑一年，要屬適當，並與被告之罪刑相當，爰
    依刑法第五十一條第五款規定合併定執行刑為有期徒刑一年
    。
據上論斷，應依刑事訴訟法第二百七十三條之一第一項、第二百
九十九條第一項前段，刑法第三百二十條第一項、第四十七條、
第五十一條第五款，判決如主文。
本案經檢察官侯靜雯到庭執行職務。
中    華    民    國    95    年    11    月    28    日
                  刑事第九庭    法  官  葉建廷
以上正本證明與原本無異。
檢察官、被告如不服本判決，應於判決送達後10日內，向本院提
出上訴狀（告訴人丁○○、甲○○及被害人丙○○如不服本判決
，應向檢察官提出聲請，由檢察官斟酌是否提起上訴，不得直接
向本院提起上訴，且上訴期間之計算，係以檢察官收受本判決之
時間為準，並非以告訴人或被害人收受本判決之時間為準）。
                                書記官  林碧華
中    華    民    國    95    年    11    月    28    日
附錄本案論罪科刑法條全文：
中華民國刑法第三百二十條：
意圖為自己或第三人不法之所有，而竊取他人之動產者，為竊盜
罪，處五年以下有期徒刑、拘役或五百元以下罰金。
意圖為自己或第三人不法之利益，而竊佔他人之不動產者，依前
項之規定處斷。
前二項之未遂犯罰之。


司法院資訊處製作；財團法人民間司法改革基金會備份。
